【裁判字號】    89,交上易,362
【裁判日期】    890714
【裁判案由】    過失傷害
【裁判全文】
臺灣高等法院刑事判決                  八十九年度交上易字第三六二號
    上  訴  人
    即  被  告  丁○○
    選任辯護人  楊進興
右上訴人，因過失傷害案件，不服臺灣士林地方法院八十九年度交易字第一七四號，
中華民國八十九年七月十四日第一審判決（起訴案號：臺灣士林地方法院檢察署八十
九年度偵字第一八四四號）提起上訴，本院判決如左：
    主      文
上訴駁回。
    事實及理由
一、本案經本院審理結果，認第一審判決以上訴人即被告丁○○因過失傷害人，犯刑
    法第二百八十四條第一項前段之罪，審酌被告犯罪之一切情狀，量處有期徒刑三
    月，並諭知如易科罰金，以三百元折算一日，認事用法，俱無不合，量刑亦無不
    當，應予維持，並引用第一審判決書記載之事實、證據及理由（原判決理由欄「
    據上論斷」之下所引法條應補列「刑法第六十二條前段」。）
二、被告上訴辯稱其所駕小客車確實停止於內側車道等待迴車，並無「貿然起步」之
    情形云云；在本院調查中，被告之兄丙○○陳稱：「我有幫被告協調和解，有聽
    到告訴人的爸爸提到是被告的車子開動行進中撞到被害人的，告訴人大略提到車
    禍是被告的過失」云云，查丙○○於事發之際並不在現場，本難就被告所辯為證
    ，況依渠所陳，亦不足證實被告之說；至被告之妻甲○○固稱：「當時我（在）
    我先生的車上，我坐在右前座，我先生的車子停在十字路口，我問他車子為何要
    停﹖我先生說他要迴轉，然後聽到東西擦到我車子的聲音，我先生說糟糕，接著
    我看到一輛機車滑到對面車道」云云，惟查甲○○係被告之妻，本難免偏頗之虞
    ，且被告所駕之車是否有起步，當以駕駛該車之被告最為了然，而被告既在警訊
    中自承「暫停起步」，自不能以上述被告之妻之言否定被告之所供；另當時到現
    場處理本件交通事故之警員乙○○則稱：「判斷是小貨車（被告所駕之車）起步
    時而與機車相撞，是依據機車在地上的刮痕判斷的，機車在行駛中，受到外力的
    影響倒地才會有如道路交通事故調查表現場圖所示之刮痕。」等語，此證言尤不
    支持被告所辯。以是，被告所辯不可採，其上訴，核無理由，應予駁回。
據上論結，應依刑事訴訟法第三百六十八條、第三百七十三條，判決如主文。
本案經檢察官呂光華到庭執行職務。
中      華      民      國    八十九    年     十一     月     廿一     日
                                臺灣高等法院交通法庭
                                    審判長法  官  許  國  宏
                                          法  官  洪  光  燦
                                          法  官  袁  從  楨
右正本證明與原本無異。
不得上訴。
                                          書記官  王  忠  良
中      華      民      國    八十九    年     十一     月     廿二     日
附錄：本案論罪科刑法條全文
刑法第二百八十四條第一項前段：
因過失傷害人者，處六月以下有期徒刑、拘役或五百元以下罰金。


司法院資訊處製作；財團法人民間司法改革基金會備份。
